臺灣板橋地方法院刑事判決　　　　　　 100年度易字第3633號
公　訴　人　臺灣板橋地方法院檢察署檢察官
被　　　告　陳長青
上列被告因竊盜案件，經檢察官提起公訴（100年度偵字第24246
號），本院判決如下：
    主  文
陳長青攜帶兇器竊盜，累犯，處有期徒刑拾月。
    事  實
一、陳長青前因強盜案件，經本院以94年度訴字第357 號刑事判
    決處有期徒刑4 年確定，嗣於民國97年11月26日假釋出監，
    假釋期間付保護管束，且於98年11月12日保護管束期滿，假
    釋未經撤銷，其未執行刑以已執行完畢論。詎其仍不知悔改
    ，於100 年9 月13日凌晨4 時10分許，騎乘其所有之腳踏車
    行經新北市○○區○○路67巷3 弄之巷道時，見王詠翔所有
    之車號2633-EG 號自用小客車停放在該處，無人看管，認有
    機可趁，竟意圖為自己不法之所有，基於竊盜之犯意，攜帶
    不詳人所有且客觀上足以對人之生命、身體、安全構成威脅
    而可供作兇器使用之榔頭及T 字型扳手各1 支（均未扣案，
    且起訴書贅載「鉗子1 把」，茲予更正），持上開兇器擊破
    該車之駕駛座車窗後（毀損部分，未據告訴），進入該車內
    竊取王詠翔所有之硬幣共計新臺幣（下同）260 元、美工刀
    及剪刀各1 把以及音樂CD片4 片等物，得手後將前開竊得之
    物品擺放在其所攜帶之白色塑膠袋內並懸掛於前開腳踏車手
    把後，嗣因不勝酒力，返回該車內昏睡之際，旋即遭據民眾
    報案而至現場之員警當場查獲，並起獲前開竊得之物品（均
    業由王詠翔領回），始查悉上情。
二、案經王詠翔訴由新北市政府警察局中和第一分局移送臺灣板
    橋地方法院檢察署檢察官偵查起訴。
    理  由
壹、有關證據能力部分：刑事訴訟法第159 條第1 項雖規定，被
    告以外之人於審判外之言詞或書面陳述，除法律有規定外，
    不得作為證據。惟同法第159 條之5 明定：「被告以外之人
    於審判外之陳述，雖不符前4 條之規定，而經當事人於審判
    程序同意作為證據，法院審酌該言詞陳述或書面陳述作成時
    之情況，認為適當者，亦得為證據。」、「當事人、代理人
    或辯護人於法院調查證據時，知有第159 條第1 項不得為證
    據之情形，而未於言詞辯論終結前聲明異議者，視為有前項
    之同意。」，其立法理由在於傳聞證據未經當事人之反對詰
    問予以核實，乃排斥其證據能力。惟當事人如放棄對原供述
    人之反對詰問權，於審判程序表示同意該等傳聞證據可作為
    證據，此時，法院除認該傳聞證據欠缺適當性外，自可承認
    其證據能力。又當事人、代理人或辯護人於調查證據時，知
    有刑事訴訟法第159 條第1 項不得為證據之情形，卻表示「
    對於證據調查無異議」、「沒有意見」等意思，而未於言詞
    辯論終結前聲明異議者，應視為已有將該等傳聞證據採為證
    據之同意，最高法院93年度台上字第3533號、94年度台上字
    第2976號判決亦採同一見解。經查：本案被告陳長青及檢察
    官於本院審判期日，對於下列經本院調查之證據方法，均表
    示對證據能力不爭執，復於審判期日就本院一一提示之前揭
    證據方法於言詞辯論終結前，均亦未就所調查之證據主張有
    刑事訴訟法第159 條第1 項不得為證據之情形，是參照上開
    說明要旨，本案經調查之證據，均有證據能力，合先敘明。
貳、實體部分：
一、訊據被告陳長青固承認伊於前揭時間，騎乘該腳踏車行經前
    開處所，並因不勝酒力而昏睡在上開自小客車之事實，惟矢
    口否認有何攜帶兇器竊盜之事實，並辯稱：伊騎腳踏車經過
    該車時，因喝醉而摔倒，並摔破該車之車窗，伊後來想睡覺
    ，所以打開車門進去睡覺，但伊沒有偷車前開物品云云置辯
    。經查：
(一)、被告於前開時間，騎乘該腳踏車行經該處，持未扣案之榔頭
    及T 字型扳手各1 支擊破該自小客車車窗後，進入該車內竊
    得告訴人王詠翔所有之上開物品，且得手後將前開竊得之物
    品擺放在其所攜帶之塑膠袋內，並在前開車內昏睡之際，旋
    即遭民眾報案而至現場之員警查獲，並起獲前開竊得之物品
    之事實，業據被告迭於警詢、偵訊及本院訊問時均供稱：伊
    於前開時間，騎乘該腳踏車行經該處，且在前開車內昏睡之
    際，遭員警查獲並起獲前開竊得之物品，並在該塑膠袋內有
    榔頭、扳手，但扳手不是伊的等語明確，並有告訴人於警詢
    時指訴：其所有之前開車輛車窗遭擊破並遭竊取前開物品等
    語（詳見偵查卷第5 頁），及證人即員警曾柏維於偵訊時具
    結證稱：據民眾報案後到現場，發現被告在車內睡覺，且汽
    車車窗玻璃破碎，在汽車旁停放1 台腳踏車，我問他腳踏車
    是否是他的，他說是，車主到現場指認在被告塑膠袋內有失
    竊物品，及T 字型扳手、榔頭各1 支，被告說不知道扳手及
    榔頭是否是他的，且說不清楚如何把車窗打破，而扳手及榔
    頭都還給被告等語（詳見偵查卷第42至43頁）甚明，此外，
    有搜索扣押筆錄暨扣押物品目錄表、贓物認領保管單各1 份
    、扣押物品照片、現場照片及監視器翻拍照片合計17張（詳
    見偵查卷第6 至10、17、46至48頁）在卷可稽；又經本院勘
    驗卷附之現場監視器錄影光碟片結果：被告騎乘前開腳踏車
    行經前開自小客車後向左傾斜擦撞路旁不明物品後，因重心
    不穩致其所騎乘之腳踏車向右傾倒在地，且人以雙手撐臥地
    面並未完全跌落在地，並隨即將腳踏車牽起且停放在原地，
    被告往回走至該小客車附近走動，及短暫停留於該車旁觀看
    ，再走至巷口四處張望後，將該腳踏車牽至該小客車旁，自
    懸掛在該腳踏車上之塑膠袋內取出不明工具且將該塑膠袋放
    置在該車引擎蓋上，隨即持該不明工具敲破該車車窗後，進
    入該車內約3 分鐘後下車走至該車引擎蓋處，翻動該塑膠袋
    後將該塑膠袋懸掛回該腳踏車車把上，並再次回到該車內，
    旋即員警至現場，經員警敲打該車後，被告始下車，且前開
    錄影連續並無中斷等情，此有本院勘驗筆錄1 份（詳見本院
    卷第31至37頁反面）在卷足證，而觀諸前開車輛之駕駛座車
    窗照片所示（即偵查卷第46頁、第46頁反面），該車窗玻璃
    右下角一處破裂而有開洞，其餘車窗玻璃均僅碎裂，且該洞
    係靠近車門鎖之位置，顯係特意擊碎該處，以利開啟車門鎖
    ，況參酌前開勘驗結果，被告雖騎乘該腳踏車而不慎跌倒，
    但係發生於該車之後方，並無被告因跌倒而撞破該車車窗玻
    璃之情狀，是以，被告持前開兇器擊破該車窗玻璃後，進入
    該車內竊取前開物品之事實，洵堪認定屬實，則被告辯稱：
    伊酒醉而撞擊該車車窗玻璃破碎云云，核與前開事證不符，
    顯屬事後推諉卸責之詞，不足採信。
(二)、至被告雖於前開時間為警查獲後，經警對其施以呼氣酒精濃
    度測試達每公升0.91 毫克乙節，此有酒精濃度測定紀錄表1
    份（詳見偵查卷第16頁）附卷可證，是被告於案發時確有飲
    酒後之情狀。然徵諸前開勘驗結果，可知，被告於案發時，
    尚能騎乘腳踏車，且在現場巷口四處查看確認無人後始下手
    行竊，並持前開兇器擊破該車駕駛座之車窗玻璃後，隨即開
    啟車門鎖進入車內竊取前開物品，及將竊得之前開物品放置
    在其本身所攜帶之塑膠袋內，顯見被告於行為時之精神況狀
    ，並未達辨識行為違法或依其辨識而行為之能力，顯著減低
    之程度，故被告辯稱：伊當時喝酒醉，什麼都不知道云云，
    即屬無據，不足採信。另檢察官認被告除攜帶扳手、榔頭外
    ，尚攜帶鉗子1 支云云，被告雖於偵訊時供稱：白色塑膠袋
    內有工具，有鉗子及鐵鎚、剪刀云云（詳見偵查卷第31頁）
    ，但證人曾柏維證稱：在該塑膠袋內發現T 字型扳手及榔頭
    等語（詳見偵查卷第43頁）至明，且觀諸前開現場照片（即
    偵查卷第47頁）所示，僅可見除前開失竊之物品即剪刀、CD
    片外，尚可見類似榔頭之握柄，並無法看出另有鉗子，復無
    其他事證足以認定被告於案發時尚攜帶鉗子至現場，是以，
    基於罪疑唯輕原則，應為有利於被告之認定，檢察官前開認
    定，容有未洽，應予更正，併予陳明。
(三)、綜上所述，被告於前開時、地，攜帶前開扳手、榔頭擊破該
    車車窗玻璃後，進入該車內竊取前開告訴人所有之上開物品
    等情，洵堪認定無訛。故本案事證已臻明確，被告犯行堪以
    認定，應予依法論科。
二、論罪科刑部分：
(一)、按刑法第321 條第1 項第3 款之攜帶兇器竊盜罪，係以行為
    人攜帶兇器竊盜為其加重條件，此所謂兇器，其種類並無限
    制，凡客觀上足對人之生命、身體、安全構成威脅，具有危
    險性之兇器均屬之，且祇須行竊時攜帶此種具有危險性之兇
    器為已足，並不以攜帶之初有行兇之意圖為必要（最高法院
    79年度台上字第5253號判例要旨參照）。是本案未扣得之榔
    頭、板手均係由金屬打造，質地堅硬，為足以殺傷人生命、
    身體之器械，乃屬具有危險性之兇器甚明。故核被告所為，
    係犯刑法第321 條第1 項第3 款之攜帶兇器竊盜罪。再查，
    被告前因強盜案件，經本院以94年度訴字第357 號刑事判決
    處有期徒刑4 年確定，嗣於97年11月26日假釋出監，假釋期
    間付保護管束，且於98年11月12日保護管束期滿，假釋未經
    撤銷，其未執行刑以已執行完畢論在案，此有臺灣高等法院
    被告前案紀錄表1 份在卷可證，是其於受有期徒刑執行完畢
    後5 年內故意再犯有期徒刑以上之本罪，為累犯，應依刑法
    第47條第1 項之規定，加重其刑。
(二)、爰審酌被告前有多次竊盜、強盜、公共危險及違反家庭暴力
    防治法犯行之前科紀錄，此有上開前案紀錄表可證，是其素
    行非佳，詎其不知悔改，且不思循正途賺取所需，而再犯本
    案攜帶兇器竊盜之犯行，其犯罪之動機、目的、手段實屬可
    議，且對告訴人造成之損害，迄今尚未賠償，及其犯後否認
    犯行，態度非佳，惟兼衡其所竊得之物品價值不高，及其生
    活狀況、智識程度等一切情狀，量處如主文所示之刑。
(三)、至未扣案之榔頭及T 字型扳手各1 支，雖係供本案被告犯罪
    所用之物，但非被告所有乙節，業據被告供述明確，本院自
    無庸併予宣告沒收，附此敘明。
據上論斷，應依刑事訴訟法第299 條第1 項前段、刑法第321 條
第1 項第3 款、第47條第1 項，判決如主文。
本案經檢察官莊惠真到庭執行職務。
中    華    民    國   100    年    12    月    30    日
                  刑事第十庭  法  官  饒金鳳
以上正本證明與原本無異。
如不服本判決，應於判決送達後10日內，向本院提出上訴書狀，
且上訴書狀應敘述具體理由，而上訴書狀未敘述上訴理由者，應
於上訴期間（即自收受判決書之翌日起算10日）屆滿後20日內補
提理由書。
                              書記官  許雅琪
中    華    民    國   101    年    1     月    9     日
附錄本案論罪科刑之法律條文：
中華民國刑法第321 條：
犯竊盜罪而有下列情形之一者，處6 月以上、5 年以下有期徒刑
，得併科新臺幣10萬元以下罰金：
一、侵入住宅或有人居住之建築物、船艦或隱匿其內而犯之者。
二、毀越門扇、牆垣或其他安全設備而犯之者。
三、攜帶兇器而犯之者。
四、結夥三人以上而犯之者。
五、乘火災、水災或其他災害之際而犯之者。
六、在車站、埠頭、航空站或其他供水、陸、空公眾運輸之舟、
    車、航空機內而犯之者。
前項之未遂犯罰之。